【裁判字號】    90,訴,1422
【裁判日期】    901011
【裁判案由】    毒品危害防制條例
【裁判全文】
臺灣桃園地方法院刑事判決                          九十年度訴字第一四二二號
    公  訴  人  臺灣桃園地方法院檢察署檢察官
    被      告  甲○○
右列被告因違反毒品危害防制條例案件，經檢察官提起公訴（九十年度毒偵字第六一
一號），及移送併辦（九十年度毒偵字第二八五０號）本院判決如左：
    主  文
甲○○連續施用第一級毒品，累犯，處有期徒刑玖月，扣案海洛因二小包驗餘淨重零
點公克、含海洛因殘渣袋壹個均沒收銷燬之，扣案分裝袋柒個、注射針筒伍支、橡
皮帶壹條、稀釋海洛因用之葡萄糖壹小包、塑膠吸管貳支均沒收；又連續施用第二級
毒品，累犯，處有期徒刑柒月。應執行有期徒刑壹年月，扣案海洛因二小包驗餘淨
重零點公克、含海洛因殘渣袋壹個均沒收銷燬之，扣案分裝袋柒個、注射針筒伍支
、橡皮帶壹條、稀釋海洛因用之葡萄糖壹小包、塑膠吸管貳支均沒收。
    事  實
一、甲○○前於民國八十三年間因違反肅清煙毒條例案件，經本院判處有期徒刑三年
    四月確定，入監執行，八十五年十一月七日假釋出獄，指揮書執畢日期八十七年
    十月十五日，假釋期滿未經撤銷假釋，其未執行之刑以已執行論而執行完畢，詎
    仍不知悔改，復於八十七年間因施用毒品案件，經本院裁定送觀察、勒戒及強制
    戒治期滿，由臺灣桃園地方法院檢察署檢察官於八十九年八月八日以八十九年度
    戒偵字第四一二號為不起訴處分，惟甲○○並未戒斷施用毒品惡習，分別基於概
    括犯意：(一)自八十九年十一月中旬某日起至九十年一月三日止，在其桃園縣平鎮
    市○○路十巷六七號住處及中壢市區街道旁等處，多次施用第一級毒品海洛因。
    (二)自九十年一月三日二十二時起回溯九十六小時內某時起至九十年七月二十三日
    止，在上址，多次施用第二級毒品安非他命。嗣分別於：(甲)九十年一月三日二十
    二時三十分許，在台北市大同區○○○路、哈密街口為警查獲，扣得其所有供施
    用毒品所用之含海洛因殘渣袋一個、分裝袋七個、注射針筒二支、橡皮帶一條、
    稀釋海洛因用之葡萄糖一小包、塑膠吸管一支等物。(乙)於九十年七月二十三日下
    午十七時許，在桃園縣平鎮市○○路十巷六七號為警查獲，扣得海洛因二小包毛
  重一點五公克（驗餘淨重零點三公克），及其所有供施用海洛因之注射針筒三支
    、削尖吸管一支。
二、案經台北市政府警察局大同分局報請臺灣士林地方法院檢察署呈請臺灣高等法院
    檢察署檢察官令轉臺灣桃園地方法院檢察署檢察官偵查起訴及移送併辦。
    理  由
一、訊據被告甲○○對於右揭時地，分別多次施用第一級毒品海洛因及第二級毒品安
    非他命之事實，固坦承不諱，惟否認九十年一月三日為警查獲前有施用第二級毒
    品安非他命，辯稱：因伊有心戒毒，固曾至雲林縣員林鎮戒毒，並服用戒毒藥劑
    云云。經查，被告於右揭時地多次分別施用第一、二級毒品之事實，除據被告自
    白外，並有被告所有供施用毒品所用之含海洛因殘渣袋一個、分裝袋七個、注射
    針筒二支、橡皮帶一條、稀釋海洛因用之葡萄糖一小包、塑膠吸管一支及海洛因
    三小包毛重一點五公克，注射針筒三支、削尖吸管一支等物扣案可佐，而被告先
    後為警查獲所採集之尿液經送檢驗結果，均呈嗎啡及安非他命陽性反應，有台北
    市療養院煙毒尿液檢驗報告書及桃園縣衛生局不法藥物尿液檢定書各一紙在卷可
    稽，被告雖辯稱於九十年一月三日為警查獲前無施用安非他命云云，惟按一般人
    施用安非他命毒品後距採集尿液可得驗出甲基安非他命時間最長不會超過九十六
    小時，此有行政院衛生署藥物食品檢驗局八十一年藥檢壹字第○○一五六號函可
    參，被告為警查獲後所採集之尿液經檢驗結果，既呈安非他命陽性反應，而被告
    復未能提出其所稱戒毒所之醫師或處方以供本院傳查，足證其於為警查獲採尿前
    回溯九十六小時內之某時確有施用毒品安非他命，所辯服用戒毒藥物及未施用安
    非他命云云，並無可採。又查被告前於八十七年間因施用毒品案件，經本院裁定
    送觀察、勒戒及強制戒治期滿，由臺灣桃園地方法院檢察署檢察官於八十九年八
    月八日以八十九年度戒偵字第四一二號為不起訴處分，有臺灣桃園地方法院檢察
    署被告前案資料查註表一份在卷可稽，被告於前開不起訴處分後，五年內再犯毒
    品危害防制條例第十條之罪，依同法第二十三條第二項規定，應予依法論科。
二、核被告所為，係犯毒品危害防制條例第十條第一項、第二項之施用第一、二級毒
    品罪，其持有毒品海洛因及安非他命係為供施用，其持有之低度行為，應為其施
    用之高度行為所吸收，不另論罪，又被告先後多次施用毒品海洛因、安非他命犯
    行，均時間緊接，構成要件相同，顯均係基於概括犯意反覆為之，均應依刑法第
    五十六條規定論以連續犯一罪，並依法加重其刑，所犯施用第一、二級毒品犯行
    ，犯意各別，行為互殊，應予分論併罰。公訴人起訴犯罪事實雖僅就被告自八十
    九年十一月中旬起至九十年一月三日止，施用第一級毒品海洛因，及於九十年一
    月三日二十二時起回溯九十六小時內某時施用第二及毒品安非他命，惟移送併辦
    部分既與起訴部分有連續犯裁判上一罪關係，為起訴效力所及，本院自應併予審
    理，又被告有如事實欄所載前案科刑執行情形，渠於刑之執行完畢後，五年內再
    犯本件有期徒刑以上刑之罪，為累犯，應依刑法第四十七條規定加重其刑，並遞
    加重之。爰審酌被告施用毒品次數，犯行所生危害，已曾因相同犯行經觀察、勒
    戒及強制戒治等處遇後猶未能使其知所省惕，根絕施用毒品惡習，足徵其沾染甚
    深，及犯後態度，坦承犯行等一切情狀，分別量處如主文所示之刑，並定其應執
    行。
三、扣案海洛因二小包毛重零點三公克及含海洛因殘渣袋一個（無法分離或分離需費
    過鉅）應依毒品危害防制條例第十八條第一項前段規定沒收銷燬之，扣案分裝袋
    七個、注射針筒二支、橡皮帶一條、稀釋海洛因用之葡萄糖一小包、塑膠吸管一
    支，及注射針筒三支、削尖吸管一支均為被告所有供施用毒品所用之物，已據被
    告供承在卷，應依刑法第三十八條第一項第二款規定宣告沒收。
據上論斷，應依刑事訴訟法第二百九十九條第一項前段，毒品危害防制條例第十條第
一項、第二項、第十八條第一項前段，刑法第十一條前段、第五十六條、第四十七條
、第三十八條第一項第一款、第五十一條第五款，判決如主文。
本案經檢察官陳大偉到庭執行職務。
中      華      民      國      九十        年    十      月    十一    日
                                  臺灣桃園地方法院刑事第一庭
                                      法  官    黃  斯  偉
右正本證明與原本無異。
如不服本判決，應於判決送達後十日內向本院提出上訴狀( 應附繕本 )，上訴於
臺灣高等法院。
                                      書記官    薛  淑  玲
中      華      民      國      九十        年    十      月    十六    日
附論罪科刑依據之法條：
毒品危害防制條例第十條
施用第一級毒品者，處六月以上五年以下有期徒刑。
施用第二級毒品者，處三年以下有期徒刑。
毒品危害防制條例第十八條第一項
查獲之毒品及專供製造或施用毒品之器具，不問屬於犯人與否，均沒收銷燬之。但合
於醫藥或研究之用者，得不予銷燬。


司法院資訊處製作；財團法人民間司法改革基金會備份。
